臺灣高雄地方法院刑事判決　　　　　110年度交簡上字第151號

上　訴　人
即　被　告　潘太同


上列上訴人即被告因公共危險案件，不服本院高雄簡易庭民國11
0年10月15日110年度交簡字第2137號第一審刑事簡易判決（聲請
簡易判決處刑案號：110年度速偵字第2227號），提起上訴，本
院管轄之第二審合議庭判決如下：
    主  文
上訴駁回。
    事實及理由
一、本案經本院審理結果，認第一審刑事簡易判決認事用法及量
    刑均無不當，應予維持，引用附件所示第一審刑事簡易判決
    書記載外，另補充如下：
㈠、本判決所引用被告潘太同以外之人於審判外之陳述，檢察官
    及被告於本院審理時均表示同意作為證據（見本審院卷第13
    7至138頁），本院審酌上開陳述作成時之情況，尚無違法不
    當及證明力明顯過低之瑕疵，認以之作為證據應屬適當，依
    刑事訴訟法第159條之5第1項規定，均有證據能力。
㈡、證據部分：
 1、被告於本院審理中之自白（見本審院卷第136、142頁）。
 2、取締酒後駕車作業程序（見本審院卷第45至52頁）。
 3、高雄市政府警察局林園分局回函及員警職務報告、現場密錄
    器光碟（見本審院卷第73至79頁）。
 4、被告之戶籍謄本、財稅資料清單（見本審院卷第25至33頁、
    第101至107頁、第123至129頁）。
㈢、另被告於本院審理期間，雖一度聲請傳訊現場攔查之員警蔡
    明叡及調取被告受訊問時之錄影（見本審院卷第21、83頁）
    ，惟嗣後已坦承犯行，並表明無證據請求調查（見本審院卷
    第138頁），因事證已明，自無再行調查之必要，附予敘明
    。
二、被告上訴意旨略以：被告吐氣酒精濃度不高，復無違規、肇
    事，對自己行為深感後悔，而被告年事已高，無財產及工作
    ，更需照顧年邁配偶，原審量處之刑過重，請體恤被告生活
    困境，從輕量刑並給予緩刑等語。經查：
㈠、原審審理結果，認被告犯行事證明確，因而適用刑法第185
    條之3第1項第1款、第47條第1項、第41條第1項前段、第42
    條第3項前段規定，並審酌酒後不應駕車之觀念，已透過教
    育、宣導及各類媒體廣為宣傳，且被告前於民國104年、109
    間因酒後駕車案件經法院判刑確定，應無不知之理，詎仍無
    視其他交通使用者之安全，在酒測值達每公升0.26毫克之情
    形下，無照騎乘普通重型機車上路，第3次違犯本罪，有其
    前案紀錄表在卷可參，所為實有非是；惟念其坦承犯行，態
    度尚可；兼衡其警詢自述之智識程度、經濟能力及生活狀況
    等一切情狀，量處有期徒刑3月、併科罰金新臺幣（下同）1
    5,000元，並諭知以1,000元折算1日之易科罰金、易服勞役
    折算標準。
㈡、被告雖以前詞提起上訴，惟原審就量刑部分已審酌被告犯罪
    惡性、手段與所生損害（被告前已因酒駕2次均遭判刑確定
    ，仍在酒測值達每公升0.26毫克之情形下，無照騎乘普通重
    型機車上路，第3次違犯本罪）、犯罪後之態度（坦承犯行
    ），及教育程度、經濟、前科素行等刑法第57條量刑因子事
    項，尚無遺漏或不當之處。且以被告於104年間吐氣所含酒
    精濃度達每公升0.80毫克仍駕駛動力交通工具，經本院104
    年度交簡字第2096號判決處有期徒刑2月、併科罰金15,000
    元，上訴後駁回確定，於106年12月間易服社會勞動執行完
    畢。不僅未能自我克制，又於109年4月間吐氣所含酒精濃度
    達每公升0.60毫克仍駕駛動力交通工具，經本院109年度交
    簡字第1327號判決處有期徒刑3月確定，110年4月1日甫因易
    服社會勞動執行完畢，隨即於同年8月21日晚間再度吐氣所
    含酒精濃度達每公升0.26毫克仍駕駛動力交通工具而違犯本
    案，顯見被告對法律秩序及其餘用路人之安全毫不在意，先
    前刑之執行並無成效，原審僅量處有期徒刑3月、併科罰金1
    5,000元，應屬適當，自無上訴意旨所指量刑過重之情事，
    應予維持，被告之上訴無理由，應予駁回。
據上論斷，應依刑事訴訟法第455條之1第1項、第3項、第368條
、第373條，判決如主文。
本案經檢察官李侑姿聲請簡易判決處刑，檢察官周容到庭執行職
務。
中　　華　　民　　國 　111　　年　 　2　　月　　25　　日
                  刑事第三庭    審判長法  官  林青怡
                                      法  官  胡家瑋
                                      法  官  王聖源
以上正本證明與原本無異。
不得上訴。
中　　華　　民　　國　 111　　年　　2 　　月　　25　　日
　　　　　　　　　　　　　　　　　　　書記官  林慧君
【附件】本院簡易庭110年度交簡字第2137號簡易判決乙份